Inventaris van het archief van het Registratuurbureau (ODRP) van de Vereniging van Nederlandse Gemeenten (VNG), 1909-1977
Nationaal Archief, Den Haag
Registratuurbureau VNG
Registratuurbureau
1909-1977
I28518
3.25 meter; 177 inventarisnummers.
Normale geschreven, getypte en gedrukte documenten, geen bijzondere handschriften.
Nationaal Archief, Den Haag
Vereniging "Het Nederlandsch Registratuurbureau", 1909-1922
Registratuurbureau der Vereniging van Nederlandse Gemeenten, 1922-1968
Vereniging van Nederlandse Gemeenten, Centraal Bureau voor Organisatie, Documentatie, Registratuur en Personeelsbeheer (ODRP), 1968-1989
Het archief bevat dossiers betreffende de verzorging van archieven bij gemeenten, de ontwikkeling van de zaaksgewijze ordening (dossierstelsel) en van de basisarchiefcode, advisering over de administratieve organisaties bij gemeenten en advisering over wet- en regelgeving op het gebied van archiefzorg en registratuur.
Archiefvorming
Geschiedenis van de archiefvormer
Op initiatief van J.A. Zaalberg (1858-1934) was de Vereeniging "Het Nederlandsche Registratuurbureau" opgericht, waarvan de statuten werden goedgekeurd bij Koninklijk besluit van 6 maart 1909, nr. 17. De Vereniging had als doel “De invoering en verbetering van registraturen, zoowel voor publiekrechtelijke als privaatrechtelijke instellingen of ondernemingen”. De Vereniging trachtte haar doel te bereiken door het verstrekken van adviezen, door het door haar of onder haar toezicht doen verrichten of verbeteren van registraturen, door uitgifte van geschriften en door samenwerking met buitenlandse instellingen, die een gelijk doel beoogden. Zaalberg was de directeur en drijvende kracht van het bureau. Het Nederlandsche Registratuurbureau werd in 1922 overgenomen door de Vereniging van Nederlandse Gemeenten, voor zover het de zorg voor de gemeentelijke registratuur betrof.
Als leider (later directeur) van het Registratuurbureau werd P. Noordenbos aangesteld. De 52 gemeenten, die bij de vereniging waren aangesloten, gingen over naar het Registratuurbureau van de VNG. De werkzaamheden beperkten zich aanvankelijk tot het bezoeken van gemeenten en het geven van adviezen ter plaatse en schriftelijk. De Code décimal werd in die eerste jaren vertaald en bewerkt voor de gemeentelijke administratie door een speciaal daarvoor ingesteld VNG-commissie. Uit deze code is de Basisarchiefcode voortgekomen. Het houden van toezicht op de juiste, uniforme toepassing van deze code door de registratoren ter gemeentesecretarie was een van de hoofdtaken van het Registratuurbureau. Het aantal aangesloten gemeenten groeide aanvankelijk langzaam. Het verkrijgbaar stellen van dossieromslagen en andere archiefmaterialen tegen een aanmerkelijk lagere prijs maakte het voor veel gemeenten aantrekkelijk zich aan te sluiten bij het Registratuurbureau. Sedert 1926 verzorgde het bureau ook opleidingen. Vanaf 1939 werd ook daadwerkelijke hulp ter plaatse geboden aan gemeenten met personeelsgebrek of grote achterstanden. Het land werd ingedeeld vier districten, met twee of drie registratoren.
Hoewel aanvankelijk geheel gericht op de gemeentelijke archiefverzorging, kreeg het bureau vanaf het begin van de jaren dertig ook bemoeiing met de registraturen van andere organisaties: provincies, waterschappen, particuliere instellingen, enkele koloniale en rijksadministraties. Het aantal aansluitingen van gemeenten is in de jaren dertig groot. In 1940 is tweederde van de gemeenten aangesloten, waarna in 1955 alle gemeenten op twee kleine na van de diensten van het bureau gebruik maken. In de jaren vijftig werd de zaaksgewijze ordening met de code VNG ook steeds meer toegepast bij gemeentelijke diensten en bedrijven.
De adviezen gingen zich geleidelijk ook uitstrekken over andere onderwerpen als raadhuisbouw, personeelsbeheer, organisatie. In 1955 zijn deze werkzaamheden overgedragen aan het Bureau Personeelbeheer van de VNG. Deze werkzaamheden bleken in de loop der jaren toch zo met elkaar verbonden, dat in 1968 besloten is het Registratuurbureau en het Bureau Personeelsbeheer samen te voegen tot het Centraal Bureau voor Organisatie, Documentatie, Registratuur en personeelsbeheer (ODRP). In 1989 is dit bureau verzelfstandigd en buiten de VNG-organisatie geplaatst. In 1996 heeft het adviesbureau Ernst & Young ODRP van de VNG gekocht. Een jaar later werd ODRP samengevoegd met het archiefbureau Breddels & Vermeulen tot de onderneming Doxis Informatiemanagers.
Geschiedenis van het archiefbeheer
Het archief is aanvankelijk beheerd door het Registratuurbureau en zijn opvolger, het bureau ODRP. Eind jaren zeventig is het archief door de heer Dees, districtsregistrator van ODRP bewerkt: geselecteerd, materieel verzorgd en van een inventarislijst voorzien. Daarna is het in opslag geplaatst bij het Centraal Inkoopbureau van de VNG in Zoetermeer. Wegens een verhuizing van ODRP, als gevolg van de verkoop van het bedrijf door de VNG aan Ernst & Young in 1998 werden de archieven van ODRP Organisatieadvies en BABB Bouwadvies vernietigd. Ook het archief van het voormalige Registratuurbureau zou vernietigd worden. Gezien de historische waarde van dit archief heeft de heer Ad van Heijst, directeur van ODRP facilitair bv, het archief eind 1997 aan het Algemeen Rijksarchief aangeboden. Door bemiddeling van prof. dr. F.C.J. Ketelaar is het archief van het Registratuurbureau in 1999 in het Algemeen Rijksarchief geplaatst.
De verwerving van het archief
Het archief is door schenking verworven.
De rechtstitel is (nog) onbekend
Inhoud en structuur van het archief
2.19
Inhoud
Het archief bevat dossiers betreffende de verzorging van archieven bij gemeenten, de ontwikkeling van de zaaksgewijze ordening (dossierstelsel) en van de basisarchiefcode, advisering over de administratieve organisaties bij gemeenten en advisering over wet- en regelgeving op het gebied van archiefzorg en registratuur.
Het archief is niet volledig. De stukken betreffende de reguliere advies- en uitvoeringstaken bij de aangesloten instellingen zijn, behoudens enkele voorbeelden, vernietigd. Van het archief van de Vereniging Het Nederlandsche Registratuurbureau zijn slechts enkele fragmenten bewaard gebleven. Daarnaast bevat het archief een aantal dossiers uit de beginjaren van ODRP (1968-1977). Of van het overige deel van het ODRP-archief nog iets bewaard is gebleven, is niet bekend.
Aanwijzingen voor de gebruiker
Openbaarheidsbeperkingen
Volledig openbaar.
Materiële beperkingen
Het archief kent geen beperkingen voor het raadplegen van stukken als gevolg van slechte materiële staat.
Aanvraaginstructie
Openbare archiefstukken kunnen online worden aangevraagd en gereserveerd. U kunt dit ook via de terminals in de studiezaal van het Nationaal Archief doen. Om te kunnen reserveren dient u de volgende stappen te volgen:
U maakt een profiel aan op www.gahetna.nl, en logt vervolgens in
Via de archiefinventaris (alleen de beschrijvingen met rode nummers) selecteert u het gewenste archiefstuk door op de knop 'Reserveren' te klikken
In het volgende scherm geeft u aan op welke dag u het archiefstuk wilt inzien
Indien u zich bevindt in de studiezaal en een tafelnummer heeft ontvangen kunt u dit nummer vermelden. Als u geen tafelnummer heeft kunt u tafelnummer 777 laten staan
Vervolgens bevestigt u uw reservering door deze te versturen.
Verwant materiaal
Beschikbaarheid van kopieën
De inventarisnummers van dit archief zijn niet in kopievorm beschikbaar.
Verwante archieven
In het archief van de Vereniging van Nederlandse Gemeenten zelf bevinden zich dossiers betreffende het Registratuurbureau en ODRP. Zie hiervoor
archiefinventaris 2.19.185
, inv.nrs. 8088-8103.
Beschrijving van de series en archiefbestanddelen
- Oprichting en ontwikkeling. Interne organisatie, A.
  - Overneming van de registratuurverzorging van het Nederlands Registratuurbureau door de VNG., 1909-1930; 1; 1.1; 1 omslag
    Met 'Geschiedenis van de invoering der administratieve documentatie volgens het decimale stelsel in Nederland door het Nederlandsch Registratuurbureau', Zaalberg, okt. 1930.
  - Jaarverslagen van de Vereniging "Het Nederlands Registratuurbureau", later het Registratuurbureau van de VNG., 1912-1965; 3; 1.3; 1 omslag
    Met een verslag van districtsregistrator Grootveld over de periode september 1944 - mei 1945.
  - Correspondentie tussen P. Noordenbos en J. Zaalberg over de samenwerking tussen registratuurambtenaren en de toepassing van het Gele Boekje., 1918-1920; 4; 1.4; 1 omslag
  - Groei en ontwikkeling na de overneming van het Registratuurbureau per 1 januari 1922., 1919-1961; 5; 1.6; 1 omslag
    Met geschiedkundig overzicht 1919-1961.
  - Register van ingekomen en uitgaande brieven., 1928 juli - 1929 december; 8; 2.2; 1 deeltje
  - Indeling van Nederland in registratuurdistricten., 1941-1967; 9; 2.3; 1 omslag
  - Interne organisatie., 1945-1961; 10; 2.4; 1 omslag
    Nota van Noordenbos bij terugkeer uit gijzeling, maatregelen na de bevrijding, positie adjunct-directeur, pensioen Zaalberg, opleiding registratoren.
  - 25- en 40-jarig jubileum van het Registratuurbureau., 1946-1961; 11; 2.5; 1 omslag
  - Samenwerking en samenvoeging met het Bureau personeelsbeheer en organisatie van de VNG., 1953-1969; 13; 2.7; 1 omslag
  - Positie en functionering Adviesafdeling Registratuur. Taakstelling., 1968-1971; 15; 3.1; 1 omslag
  - Jaarverslagen van de Afdeling Registratuur van ODRP., 1971-1976; 16; 3.2; 1 omslag
  - Taak registratuurbureau. Actie chefs Interne Zaken uit het oosten des lands inzake dienstverlening., 1963-1966; 39; 5.10; 1 omslag
- Financiën, B.
  - Financiële overzichten van het Registratuurbureau., 1922-1957; 6; 1.7; 1 omslag
  - Begrotingen en rekeningen., 1922-1936; 168-170; 3 omslagen
    - 1922-1936, 168; 25.1
    - 1937-1945, 169; 25.2
    - 1946-1965, 170; 25.3
  - Tarieven, aansluitingsvoorwaarden en -bijdragen aan het Registratuurbureau., 1928-1962; 171; 25.4; 1 omslag
  - Tarieven, aansluitingsvoorwaarden en -bijdragen aan het Registratuurbureau., 1963-1976; 172; 25.5; 1 omslag
- Personeel, C.
  - Personeelsdossier P. Noordenbos., 1919-1956; 17; 3.3; 1 omslag
    Met teksten van enkele lezingen.
  - Personeelsdossier Ph. Ruygh., 1956-1966; 18; 3.4; 1 omslag
  - Algemene aangelegenheden betreffende het personeel., 1928-1975; 155; 23.1; 1 omslag
  - Jaarwedden personeel., 1924-1965; 156; 23.2; 1 omslag
  - Auto's voor personeelsleden., 1934-1961; 157; 23.3; 1 omslag
  - Vergoeding reis- en verblijfkosten., 1936-1963; 158; 23.4; 1 omslag
  - Ongevallenverzekering personeel., 1937-1964; 159; 23.5; 1 omslag
  - Bezoeken aan administraties., 1940-1963; 160; 23.6; 1 omslag
    Bezoekfrequentie, bezoektechniek, vergunningen Sperrgebiet.
  - Regeling der werkzaamheden van de districtsregistratoren., 1940-1969; 161; 23.7; 1 omslag
  - Rechtspositie personeel., 1941-1956; 162; 23.8; 1 omslag
  - "Het Contact", mededelingenblad voor het contact tussen buitendienst onderling en het bureau., 1952-1954; 163; 23.9; 1 omslag
  - Werkclassificatie en functieanalyse registratuurpersoneel., 1955-1961; 164; 24.1; 1 omslag
  - Personeel A - K, 1919-1976; 165; 24.2; 1 omslag
  - Personeel L - Z, 1919-1976; 166; 24.3; 1 omslag
  - Verslagen van bijeenkomsten van districtsregistratoren., 1943-1975; 167; 24.4; 1 omslag
- Aansluiting van gemeenten en andere organisaties bij het Registratuurbureau, D.
  - Contracten van gemeenten met het Nederlands Registratuurbureau., 1912-1922; 2; 1.2; 1 omslag
  - Correspondentie met aangesloten administraties., 1922-1964; 7; 2.1; 1 omslag
    Circulaires, en met Stad Hardenberg, Drostambten Elten en Tudderen.
  - Aansluitingen: overzicht van toe- en uittredingen., 1922-1964; 19; 3.6; 1 omslag
  - Correspondentie met de gemeentebesturen van Assen en Asten., 1954-1956; 20; 3.7; 1 omslag
  - Aansluiting van Amsterdam., 1923-1962; 21; 3.8; 1 omslag
  - Aansluiting, procedures enz. van provinciale besturen en Kabinet der Koningin., 1924-1952; 22; 4.1; 1 omslag
  - Archiefverzorging waterschappen., 1923-1935; 23; 4.2; 1 omslag
  - Registratuurbureau van de Unie van Waterschappen., 1935-1953; 177; 26.5; 1 omslag
  - Invoering registratuur op de Nederlandse Antillen, Curaçao en Aruba., 1931-1940; 24; 4.3; 1 omslag
  - Aansluiting R.K. Staatspartij, Bureau Afvoer Burgerbevolking, Dienst Noordoostpolderwerken, Secretarie van Staat (N.S.B.), Rijksinspectie van de Bevolkingsregisters, Militair Commissariaat voor het Rechtsherstel., 1931-1951; 25; 4.4; 1 omslag
  - Aansluiting van het Ministerie van Landbouw, Visserij en Voedselvoorziening., 1945-1950; 26; 4.5; 1 omslag
  - Aansluiting Hoge Commissariaat der Nederlanden te Batavia., 1949-1950; 27; 4.6; 1 omslag
  - Aansluiting Rijksluchtvaartschool, 1949-1952; 28; 4.7; 1 omslag
  - Europese Gemeenschap voor Kolen en Staal., 1953-1961; 29; 4.8; 1 omslag
    Benoeming archivaris Th. van Beusekom.
  - Uitzending van ambtenaren van en naar Aruba., 1954-1959; 31; 5.2; 1 omslag
  - Verzorgen van cursus op de Nederlandse Antillen door gedetacheerde Nederlandse ambtenaren., 1958-1959; 32; 5.3; 1 omslag
  - Aansluiting Dienst Financiën van het Gouvernement van Nederlands Nieuw-Guinea., 1954-1964; 33; 5.4; 1 omslag
  - Vereniging Ons Limburg te Heerlen: onderzoek organisatie en opstellen code., 1961-1963; 35; 5.6; 1 omslag
  - Indonesië: om inlichtingen over het registratuurstelsel., 1922-1954; 36; 5.7; 1 omslag
  - Correspondentie met Comité economique et social du CEE (EEG) te Brussel., 1957-1964; 38; 5.9; 1 omslag
- Ontwikkeling archiefcode (code VNG), E.
  - Correspondentie met UNESCO betreffende de archiefcode., 1954; 30; 5.1; 1 omslag
  - Correspondentie met België inzake de archiefcode., 1925-1954; 37; 5.8; 1 omslag
  - Code VNG. Algemene correspondentie., 1919-1967; 40; 6.1; 1 omslag
  - Overzicht in gebruik zijnde codes., 1923-1964; 41; 6.2; 1 omslag
  - Publicaties en lezingen betreffende de code VNG., 1923-1930; 42; 6.3; 1 omslag
  - Publicaties en lezingen betreffende de code VNG., 1931-1970; 43; 6.4; 1 omslag
  - Beoordeling door gemeentebesturen van de toepassing code VNG., 1925-1926; 44; 7.1; 1 omslag
  - Brochures betreffende gemeentelijke archiefordening., 1929-1949; 45; 7.2; 1 omslag
  - Uitwerking van afzonderlijke classificatienummers., 1940-1966; 46; 7.3; 1 omslag
  - Klasseringsvragen en -aanwijzingen., 1947-1964; 47; 7.4; 1 omslag
  - Brochures archiefordening en UDC., 1948-1966; 48; 7.5; 1 omslag
  - Correspondentie met drs. A. Bucqué over de Belgische bewerking van de code., 1948-1966; 49; 7.6; 1 omslag
  - Documentatie betreffende de code VNG en in andere Europese landen gebruikte codes., 1950-1960; 51; 7.8; 1 omslag
  - Toepassing van de code VNG door Samsom NV voor levering van formulieren., 1921-1966; 53; 8.1; 1 omslag
  - Systematische gemeentebegroting., 1948; 54; 8.2; 1 omslag
  - Codecommissie., 1921-1961; 55-58; 4 omslagen
    - Commissie voor de samenstelling van een code voor de gemeentelijke registratuur, subcommissie B. 1921-1923, 56; 8.4
    - Codecommissie. Algemeen, o.m. benoeming van leden. 1924-1961, 55; 8.3
    - Codecommissie. Vergaderingen. 1924-1953, 57; 8.5
    - Codecommissie. Vergaderingen. 1954-1957, 58; 8.6
  - Commissie 35 UDC. Algemeen., 1949-1958; 62; 9.4; 1 omslag
  - Bemoeiingen met de UDC., 1950-1962; 63; 10.1; 1 omslag
  - Samenwerking met het bureau Interdepartementale post- en archiefzaken IDZA., 1950-1954; 12; 2.6; 1 omslag
  - Instelling, beleid, samenstelling ACCO., 1953-1975; 64; 10.2; 1 omslag
  - Inlichtingen aan het buitenland betreffende de code VNG., 1923-1956; 120; 18.1; 1 omslag
  - Lezingen en rapporten betreffende de code VNG., 1925-1954; 121; 18.2; 1 omslag
- Advisering archiefbeheer. Bewerking archieven, F.
  - Samenwerking met het Rijksarchief in Limburg bij de ordening en inventarisering van archieven van gemeenten., 1963-1965; 14; 2.8; 1 omslag
  - Streekarchieven. Positie t.o.v. registratuur., 1954-1963; 34; 5.5; 1 omslag
  - Vertaling van 'Modern archiefbeheer in Nederland' in het Duits, Frans en Engels., 1949-1959; 50; 7.7; 1 omslag
  - Artikelen, beschouwingen betreffende het beheer van archiefstukken, dossiervorming en -ordening, archiefstructuur, werkmappen en groei van archieven., 1954-1963; 52; 7.9; 1 omslag
  - Structuurplannen. Algemeen., 1969-1974; 65; 10.3; 1 omslag
    Voor kleine gemeenten, gemeentelijke sociale dienst, gemeentewerken, centrale werkplaats, woningbedrijf, gewestraad, recreatieschap, provinciale planologische dienst.
  - Vlagdossier. Handleiding opbouw archief gemeentesecretarie., 1964-1975; 66; 10.4; 1 omslag
  - Idee voor het combineren van de registratorfunctie voor twee of meer gemeenten (streekregistrator)., 1961-1962; 67; 10.5 en 22.1; 1 omslag
  - Nazorg. Algemeen., 1972-1973; 68; 11.1; 1 omslag
  - Nazorg. Noord- en Midden-Limburg., 1966-1977; 69-72; 4 omslagen
    - Voorbereiding, opbouw. 1966-1974, 69; 11.2
    - Agenda's en notulen van de registratuurcommissie. 1969-1977, 70; 11.3
    - Studieobjecten. 1971-1975, 71; 11.4
    - Jaarverslagen. Overige zaken. 1969-1976, 72; 11.5
  - Hulp bij revisie van archieven., 1947-1977; 73; 11.6; 1 omslag
  - Cursussen gemeenschappelijke registratuur, gehouden op diverse plaatsen in 1926., 1925-1927; 86; 13.3; 1 omslag
  - Herziening Handleiding van archivarissen., 1953-1957; 128; 19.4; 1 omslag
  - Stellingen van Panhuysen inzake de bemoeiing van de archivaris met moderne archieven., 1955-1956; 133; 21.1; 1 omslag
  - Lezingen, voordrachten, enz. over het dossierstelsel en de zaaksgewijze ordening., 1956-1958; 134; 21.2; 1 omslag
  - Lezing algemene rijksarchivaris Hardenberg betreffende kritiek op het overheidsarchiefbeheer en het verweer in 'Overheidsdocumentatie'., 1957-1959; 143; 21.11; 1 omslag
  - Documentatiecollecties naast archief. Inleiding van J. Bouman, bibliothecaris VNG., 1959; 144; 21.12; 1 omslag
  - Registratuur diverse niet-gemeentelijke instellingen. Bijzondere opdrachten., 1967-1976; 147; 22.5; 1 omslag
    Betreft: Soweco te Almelo, Stoomvaart Maatschappij Nederland, Ziekenfondsraad, Universiteit van Amsterdam, Bejaardenzorg Duiveland, Bescherming Bevolking A-kring Gelderland, Provinciale Raad Volksgezondheid Drenthe, Interuniversitair Instituut Bedrijfsgeneeskunde, St. Jozefziekenhuis te Enschede, Dienst Gemeentewerken Oost-Zeeuws-Vlaanderen te Axel.
  - Nota's en rapporten., 1968-1974; 149; 22.7-22-10; 1 omslag
    - Nota betreffende de gevolgen voor het archief bij opheffing van gemeenten. 1968-1970, a; 22.7
    - Beperking openbaarheid van archieven bij overbrenging. 1970, b; 22.15
    - Opbouw archief Vereniging Protestants Verbond voor Kinderbescherming te Utrecht. 1969, c; 22.9
    - Nota archivering langlopende zaken. 1974, d; 22.20
  - Nota's en rapporten., 1971-1974; 154; 22.24-22.27; 1 omslag
    - Advies aan de Centrale Boekhouding en Bedrijven Gemeentewerken te Wassenaar inzake post- en archiefzaken. 1971, a; 22.24
    - Opbergen van de achterstand bij het Instituut voor Bestuurswetenschappen te Rijswijk. 1973, b; 22.25
    - Begeleiding van de archiefvorming van de Provinciale Planologische Dienst te Haarlem. 1973-1974, c; 22.26
    - Oriënterend onderzoek inzake post- en archiefzaken van de Universiteit van Amsterdam. 1974, d; 22.27
  - Advies betreffende post- en archiefzaken van het Instituut Stad en Landschap Zuid-Holland., 1970-1971; 153; 22.23; 1 omslag
  - Uitgave boekwerk 'Gemeentelijke documentatie en secretarieorganisatie'., 1935-1945; 173; 26.1; 1 omslag
  - Mededelingen van het Registratuurbureau., 1947-1965; 174; 26.2, 22.3 en 3.5; 1 omslag
  - ODRP-informatie., 1968-1971; 175; 26.3; 1 omslag
- Advisering over administratieve organisatie en hulpmiddelen, G.
  - Hulpmiddelen. Vergelijking paternosterkasten en verrijdbare stellingen, werkmappensysteem, beeld- en geluidarchief, geluidsregistratie., 1955-1974; 93; 14.1; 1 omslag
  - Objectdocumentatie archief gemeentewerken., 1972-1973; 94; 14.2; 1 omslag
    Assen, Deventer, Enschede, Zaandijk, Zwolle, Provinciale Waterstaat Overijssel.
  - Doelmatig tekeningenbeheer., 1963; 95; 14.3; 1 omslag
  - Coördinatiegroep automatische tekstverwerking., 1976; 96; 14.5; 1 omslag
  - Collectief efficiency-onderzoek VNG-Instituut voor Onderzoek en Voorlichting betreffende gemeentelijke werkzaamheden., 1953-1956; 97-99; 3 omslagen
    - Werkgroep secretarie-organisatie I. 1953-1954, 97; 14.6
    - Werkgroep secretarie-organisatie II. 1954-1956, 98; 14.7
    - Werkgroep secretarie-organisatie. Subcommissie Amersfoort, Enschede, Winterswijk. 1954, 99; 15.1
  - Rapport betreffende de organisatie van de Provinciale Planologische Dienst Utrecht., 1967; 100; 15.2; 1 omslag
  - Model-instrument van een statisch archief, ontworpen door J. Hodiamont., c. 1960; 101; 15.3; 1 omslag
  - Inschrijving van stukken., 1953-1966; 102; 15.4; 1 omslag
  - Postbehandelings- en beleidsprocedures., 1958-1974; 103; 15.5; 1 omslag
    Voorberiding van bestuursbeslissingen.
  - Frankering van gemeentelijke poststukken., 1960-1965; 104; 15.6 en 22.2; 1 omslag
  - Enquête postbehandeling door werkgroep grote gemeenten Noordoost., 1967-1968; 105; 15.7; 1 omslag
  - Onderzoek routing stukken door werkgroep chefs Interne Zaken West II., 1969-1971; 106; 15.8; 1 omslag
  - Advies inzake postbehandeling aan de Ziekenfondsraad., 1973; 107; 15.9; 1 omslag
  - Rapport onderzoek postprocedure bij Gemeentewerken Schiedam., 1973; 108; 15.10; 1 omslag
  - Mechanisatie in de gemeente-administratie., 1950-1952; 124; 18.5; 1 omslag
  - Commissie Secretarieorganisatie. Taakverdeling ter secretarie. dossier I., 1950-1953; 125; 19.1; 1 omslag
  - Commissie Secretarieorganisatie. Taakverdeling ter secretarie. dossier II., 1953-1961; 126; 19.2; 1 omslag
  - Rapporten van Hodiamont n.a.v. bezoeken aan arbeidsbureaus., 1946; 135; 21.3; 1 omslag
  - Rapport inzake de administratie en organisatie van het Bedrijfschap voor de Zuivel., 1947; 136; 21.4; 1 omslag
  - Rapport inzake organisatieonderzoek van de administratie van de gemeentepolitie van 's-Gravenhage., 1951; 137; 21.5; 1 omslag
  - Rapport onderzoek organisatie gemeentesecretarie Beilen., 1953; 138; 21.6; 1 deeltje
  - Rapport onderzoek naar de documentatie van de Kamer van Koophandel en Fabrieken te 's-Gravenhage., 1955; 139; 21.7; 1 deeltje
  - Rapport onderzoek taakverdeling van de secretarieafdeling bevolking, burgerlijke stand, militaire zaken en verkiezingen en van de centrale dienst mechanische administratie van de gemeente Delft., 1955; 140; 21.8; 1 deeltje
  - Onderzoek archiefverzorging VNG., 1955-1964; 141; 21.9; 1 omslag
  - Rapport inzake taakverdeling ter gemeentesecretarie., 1955; 142; 21.10; 1 omslag
  - Organisatie-onderzoek van de provinciale diensten in Noord-Brabant., 1960-1964; 145; 21.13; 1 omslag
  - Inventarisatie taken Interne Zaken., 1967; 146; 22.4; 1 omslag
  - Verslag research Interne Zaken Assen., 1968; 148; 22.6; 1 omslag
  - Nota's en rapporten., 1968-1973; 150; 22.11-22.20; 1 omslag
    - Rapport "Drukken in eigenbeheer". 1969, a; 22.11
    - Nota typekamer. 1969, b; 14.4
    - Zelfstandigheid afd. Interne Zaken. 1969, c; 22.12
    - Rapport Enquête kantoormachines, Werkgroep grote gemeenten Noordoost. 1970, d; 22.13
    - Nota Hoogenboezem inzake bureaugrafische apparatuur. 1970, e; 22.14
    - Nota betreffende de verwerking van processen-verbaal van politie. 1969, f; 22.8
    - Nota voorbereiding en notulering raadsvergaderingen en vergaderingen B&W. ca. 1970, g; 22.16
    - Nota Versteeg inzake opmerkelijke methoden. 1972, h; 22.17
    - Schema afdeling Interne Zaken. 1973, i; 22.18
    - Resultaten enquête dicteerapparaten. 1968, j; 22.10
    - Discussienota doelstellingen en dienstverlening Interne Zaken c.q. Registratuur en Archief. 1973, k; 22.19
  - Rapport onderzoek afdeling Interne Zaken Gemeentelijke Sociale Dienst Krimpen aan den IJssel., 1970; 151; 22.21; 1 deeltje
  - Rapport betreffende de opbouw van de afdeling Interne Zaken van de gemeentesecretarie van Apeldoorn., 1970; 152; 22.22; 1 deeltje
- Advisering wet- en regelgeving, H.